臺灣臺中地方法院民事判決　九十三年度訴字第九號
　　原　　　告　乙○○
　　　　　　　　辛○○
　　　　　　　　丙○○
　　　　　　　　丁○○
　　　　　　　　己○○
　　　　　　　　戊○○
　　　　　　　　庚○○
　　　　　　　　甲○○
　　　　　　　　壬○○
　　共　　　同
　　訴訟代理人　曾慶崇　律師
　　被　　　告　子○○
　　　　　　　　癸○○
右當事人間請求返還土地事件，於民國九十三年六月三十日言詞辯論終結，本院判決
如左：
    主      文
被告子○○應將坐落台中縣外埔鄉○○段四七○地號如附圖編號Ｃ所示面積四‧○二
平方公尺之地上建物拆除，並將該部分土地返還原告。
被告癸○○應將坐落台中縣外埔鄉○○段四七○地號如附圖編號Ｄ所示面積三‧六七
平方公尺之地上建物拆除，並將該部分土地返還原告。
訴訟費用由被告子○○、癸○○各負擔二分之一。
本判決原告勝訴部分，得假執行。
    事實及理由
一、原告起訴主張：坐落台中縣外埔鄉○○段四七○地號土地為原告等九人所共有。
    被告二人均未經原告之同意，其中被告子○○在坐落台中縣外埔鄉○○段四七○
    地號如附圖編號Ｃ所示面積四‧○二平方公尺之土地上蓋建房屋；被告癸○○則
    在坐落台中縣外埔鄉○○段四七○地號如附圖編號Ｄ所示面積三‧六七平方公尺
    之土地上蓋建房屋，皆係無權占用原告所有上開土地。爰依民法第七百六十七條
    所有物返還請求權之法律關係，提起本件訴訟，並聲明：(一)被告子○○應將坐落
    台中縣外埔鄉○○段四七○地號如附圖編號Ｃ所示面積四‧○二平方公尺之地上
    建物拆除，並將該部分土地返還原告。(二)被告癸○○應將坐落台中縣外埔鄉○○
    段四七○地號如附圖編號Ｄ所示面積三‧六七平方公尺之地上建物拆除，並將該
    部分土地返還原告。(三)願供擔保為假執行之宣告。
二、被告子○○、癸○○則自認如附圖編號Ｃ所示之建物係被告子○○所有，編號Ｄ
    所示之建物屬被告癸○○所有，惟抗辯其二人願向原告價購占用之土地等語，並
    聲明：原告之訴駁回。
三、以下事實為兩造所不爭執 ，可信為真正，本院採為判決之基礎：
  （一）系爭四七○號土地為原告所共有。
  （二）如附圖編號Ｃ所示面積四‧○二平方公尺之建物係被告子○○所有，編號Ｄ
        所示面積三‧六七平方公尺之建物則為被告癸○○所有。
四、本件訴訟之爭點：被告子○○、癸○○是否無權占有原告所共有之系爭四七○號
    土地？
五、本院得心證之理由：
  （一）按所有人對於無權占有其所有物者，得請求返還之；對於妨害其所有權者，
        得請求除去之，民法第七百六十七條定有明文。本件原告既為系爭四七○號
        土地之所有權人，自得本於所有權人之地位，依上開法律規定，請求無權占
        用其所有物者，返還占用之土地。
  （二）被告子○○所有如附圖編號Ｃ所示面積四‧○二平方公尺之建物；被告癸○
        ○所有如附圖編號Ｄ所示面積三‧六七平方公尺之建物，業經證實占有使用
        原告所有系爭四七○號土地。被告子○○、癸○○二人雖當庭表明向原告價
        購該部分土地之意願，惟買賣契約須經雙方當事人意思表示一致，方能成立
        。本件原告並未同意出賣該土地，自難以被告子○○、癸○○在訴訟中表示
        願意購買之單方意思，即認其二人有合法占有使用系爭土地之權利。此外，
        被告子○○、癸○○均未能就其有何占有使用系爭土地之正當權源，負主張
        及舉證之責，自應認其二人係無權占有原告所共有之系爭土地。則原告依上
        開法律規定，訴請(一)被告子○○應將坐落台中縣外埔鄉○○段四七○地號如
        附圖編號Ｃ所示面積四‧○二平方公尺之地上建物拆除，並將該部分土地返
        還原告，(二)被告癸○○應將坐落台中縣外埔鄉○○段四七○地號如附圖編號
        Ｄ所示面積三‧六七平方公尺之地上建物拆除，並將該部分土地返還原告，
        均有理由，應予准許。
  （三）本件判決所命給付之價額未逾新臺幣五十萬元，應適用民事訴訟法第三百八
        十九條第一項第五款之規定，依職權宣告假執行。
六、據上論結，本件原告之訴為有理由，依民事訴訟法第七十八條、第八十五條第一
    項前段、第三百八十九條第一項第五款，判決如主文。
中　　　華　　　民　　　國　　九十三　　年　　　七　　　月　　 三十 　　日
                                      臺灣臺中地方法院民事第四庭
~B法  官　張恩賜
右為正本係照原本作成。
如對本判決上訴，須於判決送達後二十日內向本院提出上訴狀（須附繕本）。
中　　　華　　　民　　　國　　九十三　　年　　　七　　　月　　 三十 　　日
~B書記官　林世佳
